臺灣高雄地方法院刑事判決　　　　　　　100年度訴字第240號
公　訴　人　臺灣高雄地方法院檢察署檢察官
被　　　告　張翼顯
指定辯護人　高慶福律師
上列被告因毒品危害防制條例案件，經檢察官提起公訴（99年度
偵字第7289號），本院判決如下：
    主  文
張翼顯犯持有第一級毒品罪，處有期徒刑肆月，如易科罰金，以
新臺幣壹仟元折算壹日，扣案第一級毒品海洛因貳包（含包裝袋
貳只，驗餘淨重分別為零點零貳公克、零點陸陸公克）、殘留第
一級毒品海洛因成份難以析離之殘渣袋柒只，均沒收銷燬之；又
犯轉讓禁藥罪，共罪，各處有期徒刑陸月，如易科罰金，均以
新臺幣壹仟元折算壹日。應執行有期徒刑壹年捌月，如易科罰金
，以新臺幣壹仟元折算壹日，扣案第一級毒品海洛因貳包（含包
裝袋貳只，驗餘淨重分別為零點零貳公克、零點陸陸公克）、殘
留第一級毒品海洛因成份難以析離之殘渣袋柒只，均沒收銷燬之
。
    事  實
一、張翼顯於民國98年間與陳姱卉相識後，二人隨即成為男女朋
    友關係，其明知海洛因、甲基安非他命分屬毒品危害防制條
    例第2 條第2 項第1 、2 款規定公告列管之第一、二級毒品
    ，依法不得持有、販賣及轉讓，甲基安非他命且屬藥事法第
    22 條 第1 項第1 款規定之禁藥，非經許可不得持有、轉讓
    ，竟分別為下列犯行：(一)於98年間與陳姱卉交往期間內，因
    得悉陳姱卉有施用海洛因之習慣，為避免陳姱卉接觸海洛因
    毒品進而協助其戒除毒癮，遂基於持有第一級毒品海洛因之
    犯意，利用於不詳時間與陳姱卉出遊之機會，趁陳姱卉未注
    意之際，將原為陳姱卉所持有之海洛因2 小包（驗餘淨重分
    別為0.66公克、0.02公克）及海洛因殘渣袋7 只取走後，另
    放置於鐵盒內，再將該鐵盒藏置於其所有車號ZJ-2235 號自
    小客車內某處之方式，而持有第一級毒品海洛因。(二)於98年
    9 、10、11月各該月份內之某日時，先後3 次利用與陳姱卉
    共同前往址設高雄市三民區○○○街（起訴書誤植為自立路
    ）222 號「華納汽車旅館」約會時之機會，分別基於轉讓第
    二級毒品甲基安非他命之犯意，在上開汽車旅館內之不詳房
    號房間內，提供市價約新臺幣（下同）500 元至1,000 元不
    等之甲基安非他命予陳姱卉，再於該旅館房間內以將甲基安
    非他命置入玻璃球內燒烤再吸食霧化氣體之方式，與陳姱卉
    共同施用甲基安非他命（所涉施用毒品犯行，業經臺灣高雄
    地方法院檢察署檢察官另為不起訴處分）；嗣於99年2 月25
    日21時15分許，經警持臺灣高雄地方法院檢察署核發之拘票
    前往高雄市鼓山區○○○○路82號前拘提張翼顯時，經其同
    意後，在其停放於高雄市鼓山區○○○路與美術東二路口停
    車場內之上開自小客車內進行搜索，扣得上揭藏置於內海洛
    因2 小包及海洛因殘渣袋7 只，並採集其尿液送驗後呈現安
    非他命、甲基安非他命陽性反應，始悉上情。
二、案經高雄市政府警察局楠梓分局報告臺灣高雄地方法院檢察
    署檢察官偵查起訴。
    理  由
壹、程序方面：
一、證人陳姱卉於警詢證述之證據能力：
    按被告以外之人於審判外之言詞或書面陳述，除法律有規定
    者外，不得作為證據；被告以外之人於檢察事務官、司法警
    察官或司法警察調查中所為之陳述，與審判中不符時，其先
    前之陳述具有較可信之特別情況，且為證明犯罪事實存否所
    必要者，得為證據，刑事訴訟法第159 條第1 項、第159 條
    之2 分別定有明文。查證人陳姱卉於警詢時所為之陳述，固
    經被告於本院審判時否認其證據能力，惟就被告於犯罪事實
    (二)所示時地交付毒品供其施用之原因一節，證人陳姱卉於警
    詢時證述：先後於98年9 、10、11月間，各以2,000 元之對
    價，在汽車旅館房間內向被告分別購得海洛因共3 次等語，
    （見警卷第30至31頁），惟於本院審理時則稱：我與被告是
    情侶關係，所以我要施用毒品根本不需要向被告買，至我於
    警詢時所述在汽車旅館交付2,000 元予被告購買毒品的意思
    ，應該是指我拿2,000 元給被告去支付旅館費用，因為被告
    於那段時間沒有什麼錢，所以我們到汽車旅館約會時，都是
    由我負擔旅館住宿費用等語（見本院卷第41至43頁），核之
    證人陳姱卉於警詢、審理時所為證述內容，顯有出入，尚非
    完全一致，參以證人陳姱卉前開警詢時陳述內容，係經由詢
    問人以一問一答方式予以詢問，並將證人陳姱卉回答內容記
    載於筆錄，各次筆錄製作完畢後復經證人陳姱卉閱覽筆錄後
    再行簽名，且證人陳姱卉於本院審理時復未提及上揭警詢證
    述內容係遭受員警施以強暴脅迫或詐欺等不正方法取供而為
    陳述，衡情該等警詢證述內容應係出於自由意志所為陳述，
    堪認具有較可信之特別情況，又證人陳姱卉上開證述，均基
    於發見真實之需求，且與本案有重要關係，為證明犯罪事實
    之存否所必要，故證人陳姱卉於警詢之陳述，依上開規定，
    應有證據能力；至該警詢證述內容是否全然可採，則屬證明
    力層次問題，詳見後述，併予敘明。
二、次按法院或檢察官得囑託醫院、學校或其他相當之機關、團
    體為鑑定，或審查他人之鑑定，並準用刑事訴訟法第203 條
    至第206 條之1 規定；其須以言詞報告或說明時，得命實施
    鑑定或審查之人為之，同法第159 條第1 項、第208 條第1
    項分別定有明文。是法院或檢察官依刑事訴訟法第208 第1
    項之規定，囑託鑑定機關所出具之鑑定報告，應屬刑事訴訟
    法第206 條第1 項之鑑定報告，為同法第159 條第1 項所稱
    「法律有規定者」之傳聞法則例外情形；而司法警察機關調
    查中之案件，為因應實務上，或因量大、或有急迫之現實需
    求，併例行性當然有鑑定之必要者，例如毒品之種類與成分
    、尿液之毒品反應，或者槍彈有無殺傷力等鑑定，基於檢察
    一體原則，得由該管檢察長對於轄區內之案件，以事前概括
    選任鑑定人或囑託鑑定機關、團體之方式，俾便轄區內之司
    法警察官、司法警察對於調查中之此類案件，得即時送請先
    前已選任之鑑定人或囑託之鑑定機關、團體實施鑑定，以求
    時效（法務部92年9 月1 日法檢字第0920035083號函參照）
    ，此種由檢察機關概括選任鑑定人或概括囑託鑑定機關、團
    體，再轉知司法警察官、司法警察於調查犯罪時參考辦理之
    作為，法無明文禁止，係為因應現行刑事訴訟法增訂傳聞法
    則及其例外規定之實務運作而為；故此種由司法警察官、司
    法警察依檢察官所概括選任之鑑定人或囑託鑑定機關、團體
    所為之鑑定結果，與檢察官選任或囑託為鑑定者，性質上並
    無差異，同具有證據能力（最高法院96年度台上字第28 60
    號判決意旨參照）。準此，無論係檢察官直接囑託或為概括
    指定由警察機關逕送鑑定，該受囑託鑑定機關所出具之鑑定
    報告，均屬刑事訴訟法第206 條第1 項之鑑定報告，為傳聞
    法則之例外，應有證據能力。查卷附高雄市立凱旋醫院出具
    之被告張翼顯及陳姱卉濫用藥物尿液檢驗報告（見偵卷第34
    頁、第126 至127 頁）、法務部調查局濫用藥物實驗室毒品
    鑑定書（見偵卷第52頁），分係臺灣高雄地方法院檢察署檢
    察官依前述規定及作業程序概括指定直接囑託或概括指定由
    高雄市政府警察局楠梓分局將所採集之尿液或扣案毒品分別
    送交上開機關鑑定，依前揭規定及說明，自屬傳聞證據法則
    之例外，應具有證據能力。
三、本判決所引用其餘屬於傳聞證據部分之證據能力：
    按被告以外之人於審判外之陳述，雖不符刑事訴訟法第159
    條之1 至第159 條之4 之規定，而經當事人於審判程序同意
    作為證據，法院審酌該言詞陳述或書面陳述作成時之情況，
    認為適當者，亦得為證據；又當事人、代理人或辯護人於法
    院調查證據時，知有第159 條第1 項不得為證據之情形，而
    未於言詞辯論終結前聲明異議者，視為有前項之同意，刑事
    訴訟法第159 條第1 項、第159 條之5 分別定有明文。查本
    判決所引用屬於傳聞證據之部分，均已依法踐行調查證據程
    序，且當事人於審判程序亦同意作為證據，而經本院審酌證
    據資料作成時之情況，並無違法不當及證明力明顯過低之瑕
    疵，亦無依法應排除其證據能力之情形，認以之作為證據應
    屬適當，故自有證據能力。
貳、實體方面：
一、訊據被告張翼顯對於上開犯罪事實均坦承不諱，核與證人陳
    姱卉於偵查及本院審理時證述：我於98年9 、10、11月間先
    後3 次與被告共同前往華納汽車旅館約會，因為我本身有施
    用毒品，故約會時會與被告在旅館房間內一起施用甲基安非
    他命，該甲基安非他命均是由被告所提供，被告每次所提供
    之毒品數量都只有一點點，市價約500 元至1,000 元左右，
    我並未支付任何費用給被告作為購毒之對價，另我之前有施
    用海洛因的習慣，被告除要我戒除施用海洛因之毒癮外，還
    會買外面的排毒點滴、安眠藥給我，協助我戒除海洛因毒癮
    ，同時在旁陪我，且為了幫我戒除海洛因毒癮而將海洛因藏
    起來，我於勒戒出來後想要減肥就向別人購毒，被告管不動
    我，就任由我施用甲基安非他命，我們約會時就一起施用毒
    品等語（見偵卷第123 頁，本院卷第37頁、第39至45頁），
    大致相符，又被告於遭查獲當日經警採集其尿液送鑑結果，
    呈施用甲基安非他命之代謝物陽性反應一節，有被告之高雄
    市立凱旋醫院濫用藥物尿液檢驗報告暨尿液採證代碼對照表
    可憑（見偵卷第34頁），而證人陳姱卉於98年間確有施用第
    一、二級毒品海洛因、甲基安非他命之事實，經依本院於98
    年4 月1 日以98年度審毒聲字第339 號裁定執行觀察、勒戒
    後，經評估無繼續施用毒品傾向，復經臺灣高雄地方法院檢
    察署檢察官於本案查獲前即99年1 月27日為不起訴處分等情
    ，則有卷附98年度毒偵緝字第497 號不起訴處分書可稽，此
    與前述被告、證人陳姱卉所稱共同施用甲基安非他命及證人
    陳姱卉有施用海洛因習慣之情，亦屬一致；另扣案被告所持
    有藏置於其所有車號ZJ-2235 號自小客車內之潮濕米黃色粉
    末1 包、潮濕米白色粉末1 包及殘渣袋7 只，經送請法務部
    調查局濫用藥物實驗室鑑定後，均含有公告列為毒品危害防
    制條例第2 條第2 項第1 款之第一級毒品海洛因成分或殘留
    ，其中潮濕米黃色粉末1 包含海洛因成份淨重0.02公克（驗
    餘淨重0.02公克，空包裝重0.27公克）、潮濕米白色粉末1
    包含海洛因成份淨重0.67公克（驗餘淨重0.66公克，空包裝
    重0.22公克）、殘渣袋7 只則因所含海洛因成份殘留量微無
    法秤重等情，有卷附法務部調查局濫用藥物實驗室鑑定書1
    紙可按（見偵卷第52頁），是以，堪信被告上開自白與事實
    相符；至公訴意旨依被告警詢中供稱：裝在鐵盒裡的扣案海
    洛因毒品是一位叫「林一龍」的朋友給我的等語（見警卷第
    5 頁），認被告所持有如犯罪事實(一)所示海洛因2 小包及海
    洛因殘渣袋7 只之來源，係於不詳時間、地點向年籍不詳自
    稱「林一龍」之男子以不詳代價購得後而持有，然被告於本
    院審理時則改陳：偵查中所述係指藏海洛因之鐵盒是「林一
    龍」給的，至於海洛因則是陳姱卉的，我為了協助陳姱卉戒
    除毒癮，故利用與陳姱卉出遊期間，趁陳姱卉去上廁所時將
    陳姱卉所持有之海洛因裝到鐵盒放在車子後車廂的，後來忘
    記這件事等語（見本院卷第58頁），是被告於警詢所述扣案
    海洛因毒品來源係來自「林一龍」一節，既與其於審理時所
    為供述內容有所歧異，且遍觀全案卷證，亦無證據可資佐證
    被告所持有之扣案海洛因毒品確係購自「林一龍」之事實，
    則被告上開警詢陳述內容，是否屬實，本非無疑，又參以證
    人陳姱卉前揭證述：被告為了協助我戒除海洛因毒癮，會將
    海洛因藏起來等情，核與被告上開審理時所陳述內容，大致
    相符，堪認被告於本院審理時所陳：所持有扣案海洛因及殘
    渣袋之來源，均係取自陳姱卉等語，應屬為真，職是，公訴
    意旨認該等扣案海洛因及殘渣袋均係被告購自「林一龍」一
    節，實屬誤會，併此敘明。
二、公訴意旨雖認被告就犯罪事實(二)所涉3 次交付甲基安非他命
    行為，均係基於意圖營利而為販賣交付，且每次均由陳姱卉
    以支付2,000 元之旅館住宿費用之方式，作為購買毒品之對
    價，故均係涉犯毒品危害防制條例第4 條第2 項販賣第二級
    毒品罪嫌。惟：
(一)、按犯罪事實之認定，應憑證據，如未能發現相當證據，或證
    據不足以證明，自不能以推測或擬制之方法，以為裁判基礎
    。而認定犯罪事實應依證據，為刑事訴訟法所明定，故被告
    否認犯罪事實所持之辯解，縱屬不能成立，仍非有積極證據
    足以證明其犯罪行為，不能遽為有罪之認定。且認定犯罪事
    實所憑之證據，雖不以直接證據為限，間接證據亦包括在內
    ；然無論直接或間接證據，其為訴訟上之證明，須於通常一
    般之人均不致於有所懷疑，而得確信其為真實之程度者，始
    得據之為有罪之認定，倘其證明尚未達到此一程度，而有合
    理性懷疑之存在時，即無從為有罪之確信（最高法院40年臺
    上字第86號、30年上字第1831號、76年臺上字第4986號判例
    意旨參照）；復按販賣毒品之所謂販賣行為，係行為人基於
    營利之目的，而販入或賣出毒品而言。苟始終無營利之意思
    ，縱以原價或低於原價有償讓與他人，即難謂為販賣行為，
    僅得以轉讓罪論處（參見最高法院93年度臺上字第1651號、
    94年度臺上字第5317號判決意旨）。
(二)、本件公訴意旨認被告就犯罪事實(二)犯行部分，均涉犯販賣第
    二級毒品罪嫌，無非係以證人陳姱卉於99年2 月26日警詢、
    同年8 月11日偵查證述內容，以及被告於99年2 月26日警詢
    時所為供述內容為其論據，惟被告則堅持否認涉有販賣第二
    級毒品犯行，辯稱：伊僅單純提供甲基安非他命予女友陳姱
    卉施用，並非販賣毒品，至陳姱卉於案發時所交付之金錢係
    供作支付房間旅館費用，並非向伊購買毒品之對價等語。經
    查，證人陳姱卉於99年2 月26日警詢時固證述：我第1 次向
    被告購買毒品時間是於98年9 月份某日晚間11、12時許，當
    時我先以手機聯絡問被告有沒有，被告說見面講，電話中沒
    有提到要購買多少毒品，接著我們約在汽車旅館見面，被告
    就直接拿出安非他命1 包，我問被告多少錢，被告說隨便我
    給，我就拿2,000 元給被告，然後我們一起施用安非他命，
    第2 次是在同年10月份，我也是先以電話聯絡被告問他有沒
    有毒品，被告也是回答見面講，然後我們約在華納汽車旅館
    見面，我拿2,000 元給被告，被告則拿1 包安非他命給我，
    接著我們共同施用安非他命，第3 次則是在同年11月份某日
    晚上11、12時許左右，我先以電話聯絡被告約在汽車旅館見
    面後，我拿2,000 元給被告後，被告就拿1 包安非他命給我
    ，接著我們一起施用安非他命完畢後才離開等語（見警卷第
    30 至31 頁），惟其於本院審理時則證稱：我與被告是情侶
    關係，所以我要施用毒品根本不需要向被告買，至我於警詢
    時所述在汽車旅館交付2,000 元予被告購買毒品的意思，應
    該是指我拿2,000 元給被告去支付旅館費用，因為被告於那
    段時間沒有什麼錢，所以我們到汽車旅館約會時，都是由我
    負擔旅館住宿費用等語（見本院卷第41至43頁），參以證人
    陳姱卉之前、後證述內容，就其於汽車旅館內交付金錢予被
    告之目的，究係單純支付旅館住宿費用抑或作為購毒之對價
    一節，已非一致，再佐之證人陳姱卉於警詢時雖稱該金錢係
    為購毒而交付，然亦同時證稱被告於提供甲基安非他命予伊
    施用時，對伊所詢毒品價額並未具體指明，係由伊隨意給付
    ，且被告所提供之毒品均係由渠等共同施用等情，此顯與一
    般販毒者為獲取販毒利益，於進行毒品交易往往事先具體言
    明所販毒品交易數量、價額之情，有所不符，衡若被告有意
    販售甲基安非他命以獲利，豈有任由購毒者隨意給付價金數
    額之理，且如證人陳姱卉支付金錢之目的在於獲取毒品，又
    何以於取得毒品後再提供予販毒者共同施用，凡此諸情，均
    與一般毒品交易習慣有所歧異，是僅憑證人陳姱卉上揭警詢
    證述內容，能否認定渠等於約會期間收付金錢之目的係作為
    毒品交易之對價，以及被告是否確有販賣毒品以獲利等事實
    ，本均有疑；況且，證人陳姱卉於歷次警詢、偵查及本案審
    理時均證述：我平日所施用之毒品來源，除部分由被告提供
    外，我亦曾自行向真實姓名年籍不詳綽號「嫂子」之人購買
    ，並於購得毒品後無償提供予被告共同施用，我們二人平常
    誰有毒品就用誰的等情（見警卷第29頁，偵卷第122 頁，本
    院卷第44頁），核與被告於警詢時所供稱：陳姱卉曾向「嫂
    子」購毒，平時也會免費提供毒品供其施用等語（見警卷第
    6 至7 頁），大致相符，是依此節，自可推認被告、陳姱卉
    間平日基於男女朋友情誼關係，本有互相提供自身所持有之
    毒品供對方共同施用之情形，經與證人陳姱卉於99年8 月11
    日偵查時證稱：因為我們是情侶關係，每次施用的毒品均都
    是被告提供我也會不好意思，所以我多少會出一點錢補貼房
    間錢等語（見偵卷第122 頁）、本院審理時證述：當時我於
    偵查中提到『補貼』的意思是指拿錢給被告作零用錢、支付
    房間費用，因為被告沒什麼錢，只是我於偵查中不知如何表
    達該意思，平時在汽車旅館約會時，旅館住宿費用有時由我
    支付，有時由被告支付，我也會給被告零用錢等語（見本院
    卷第41至42頁、第45頁），相互勾稽後，應可認定證人陳姱
    卉、被告間於案發當時在旅館約會期間所共同施用之毒品及
    交付之金錢，分係基於男女朋友情誼關係而共享毒品或互為
    金錢資助，二者間當無對價關係存在；至被告於警詢時，經
    承辦員警告以證人陳姱卉前揭警詢證述內容後，雖不爭執證
    人陳姱卉所述內容之真實性，然依前述，證人陳姱卉於警詢
    所稱向被告購買毒品之真意究竟為何，本非明確，況由證人
    陳姱卉於警詢所述購毒價金數額任其給付、取得毒品後與被
    告共同施用等事實，亦難以認定被告有何販賣毒品營利之意
    圖，佐以被告於本院審理時除否認有販賣毒品犯行外，復供
    承：於接受警詢時，陳姱卉的家人也都在場，當時只是單純
    不希望陳姱卉出事，所以才說陳姱卉所述內容屬實等語（見
    本院卷第57頁），應可推論被告於警詢時僅係為附和證人陳
    姱卉之說詞，而為上開自承犯罪之陳述，是以，亦難僅憑被
    告於警詢中對於證人陳姱卉警詢陳述內容並未加以爭執一事
    ，即認被告涉有販賣毒品犯行。此外，卷內復查無任何積極
    證據足資證明被告於上揭時地交付毒品予證人陳姱卉時，有
    何販賣毒品以營利之意圖，是依上開說明，自難遽認被告所
    涉犯罪事實(二)之犯行構成販賣毒品罪。
(三)、綜上所述，被告所涉持有第一級毒品海洛因、轉讓第二級毒
    品甲基安非他命等犯行，均屬事證明確，應依法論罪科刑。
二、論罪科刑：
(一)、按甲基安非他命為第二級毒品，並經行政院衛生署於75年7
    月11日以衛署藥字第597627號重申公告禁止使用在案，迄未
    變更，仍應認屬藥事法第22條第1 項第1 款所列之禁藥，有
    該署97年8 月21日衛藥字第0970037760號函可參。再藥事法
    所規範者，係藥事之管理；所稱藥事，並非僅止於藥物（指
    藥品及醫療器材），尚包括藥商、藥局及其有關之事項，此
    觀該法第1 條、第4 條之規定自明。而毒品未必係經公告之
    禁藥，禁藥亦未必為毒品，亦有上揭行政院衛生署函可資參
    照。故毒品危害防制條例與藥事法二者，並無必然之特別法
    與普通法關係。是除轉讓之甲基安非他命，其數量達行政院
    依毒品危害防制條例第8 條第6 項規定所訂定之標準，經依
    法加重該條第2 項之法定刑後，較藥事法第83條第1 項之法
    定刑為重之情形外，因藥事法第83條第1 項係於93年4 月21
    日修正公布，同年月23日施行，為毒品危害防制條例第8 條
    第2 項之後法，且為重法，自應優先適用藥事法處斷（最高
    法院97年度臺非字第397 號判決意旨參照）。
(二)、核被告所為，關於犯罪事實(一)持有海洛因之犯行，係犯毒品
    危害防制條例第11條第1 項持有第一級毒品海洛因罪，關於
    犯罪事實(二)先後3 次分別轉讓甲基安非他予陳姱卉之犯行，
    均係犯毒品危害防制條例第8 條第2 項轉讓第二級毒品罪、
    藥事法第83條第1 項轉讓禁藥罪，被告轉讓前後持有上開第
    二級毒品之行為，固屬應予處罰之非法持有行為，惟被告嗣
    後既更易原持有意思而轉讓上開毒品，則其持有之低度行為
    ，自應為轉讓之高度行為所吸收，不另論罪；檢察官起訴認
    被告就犯罪事實(二)所示犯行，均係涉犯毒品危害防制條例第
    4條第2項販賣第二級毒品罪嫌，尚有未恰（理由詳前述），
    ，惟基本社會事實相同，爰依刑事訴訟法第300 條規定變更
    起訴法條；被告就犯罪事實(二)所示3 次轉讓甲基安非他命犯
    行，均係以一轉讓第二級毒品甲基安非他命予陳姱卉之行為
    ，同時構成毒品危害防制條例第8 條第2 項轉讓第二級毒品
    罪、藥事法第83條第1 項轉讓禁藥罪，屬同一犯罪行為而同
    時有二種法律可資處罰之「法規競合」情形，依前所述，應
    從後法、重法之藥事法第83條第1 項轉讓禁藥罪處斷；又被
    告上開持有第一級毒品犯行、轉讓禁藥犯行間，犯意各別，
    行為互殊，應予分論併罰。
(三)、至犯罪事實(二)關於轉讓第二級毒品犯行部分，被告固於偵審
    中自白犯行，惟依上所述，被告轉讓第二級毒品甲基安非他
    命犯行既應適用藥事法第83條第1 項之轉讓禁藥罪處斷，基
    於適用法律應整體性適用，不得割裂之原則，其雖於偵審中
    自白犯行，仍無毒品危害防制條例第17條第1 項減輕其刑規
    定之適用（最高法院99年度臺上字第4426號判決意旨及臺灣
    高等法院98年度法律座談會研討意見可資參照）；另被告所
    犯轉讓之第二級毒品甲基安非他命犯行，無證據可資證明其
    每次轉讓之毒品數量已逾行政院定頒之「轉讓毒品加重其刑
    之數量標準」第2 條第1 項第2 款規定轉讓第二級毒品淨重
    10公克以上之標準，自無毒品危害防制條例第8 條第6 項加
    重其刑規定之適用，併予敘明。
(四)、爰審酌被告明知海洛因、甲基安非他命毒品對於人體健康危
    害至鉅，向為政府嚴令禁絕流通，竟仍持有或轉讓予他人施
    用，助長毒品泛濫，侵蝕國家勞動生產力，影響社會層面非
    淺，惟念及被告就上開持有、轉讓毒品犯行，犯後終能知所
    悔悟而於偵審中坦承犯行之尚可態度，以及持有、轉讓毒品
    之數量非鉅，持有毒品之目的復係為協助陳姱卉戒除施用海
    洛因毒癮習慣，並兼衡其品行、生活狀況、智識程度，與犯
    罪之動機、手段等一切情狀，乃酌情分別量處如主文所示之
    刑及均諭知易科罰金之折算標準，並定應執行刑暨易科罰金
    之折算標準。
(五)、末按查獲之第一、二級毒品及專供製造或施用第一、二級毒
    品之器具，不問屬於犯人與否，均沒收銷燬之，毒品危害防
    制條例第18條第1 項前段定有明文。查本案扣案被告所持有
    之海洛因2 小包（驗餘淨重分別為0.02公克、0.66公克），
    雖本屬陳姱卉所有，經被告自行取走藏置，然依上揭規定，
    仍均應宣告沒收；至包裹上開海洛因之包裝袋2 只，係作為
    包裹毒品用途，另扣案含海洛因成份殘留之殘渣袋7 只，則
    均因所含海洛因成份殘留量微而無法秤重，惟上開包裹海洛
    因之包裝袋2 只及含有海洛因成份殘留之殘渣袋7 只，既均
    直接觸碰沾染毒品，客觀上與夾鏈袋無法完全析離，自均應
    視同毒品，並應依上開規定予以沒收銷燬之；又上開毒品鑑
    驗耗損部分，既已驗畢用罄滅失，自不另諭知沒收銷燬；另
    本案其餘扣案物品，均並無證據證明與被告持有海洛因、轉
    讓甲基安非他命之犯行有關，應退由檢察官為適法之處理，
    併此敘明。
據上論斷，應依刑事訴訟法第299 條第1 項前段、第300 條，毒
品危害防制條例第11條第1 項、第18條第1 項前段，藥事法第83
條第1 項，刑法第11條、第41條第1 項、第51條第5 款，判決如
主文。
本案經檢察官鄧藤墩到庭執行職務。
中    華    民    國     100    年    6    月    14   日
                  刑事第十八庭  審判長法  官  黃宗揚
                                      法  官  高瑞聰
                                      法  官  鄭子文
以上正本證明與原本無異。
如不服本判決應於收受判決後10日內向本院提出上訴書狀，並應
敘述具體理由。其未敘述上訴理由者，應於上訴期間屆滿後20日
內向本院補提理由書(均須按他造當事人之人數附繕本)「切勿逕
送上級法院」。
中    華    民    國     100    年    6   月    14    日
                                      書記官  王立山
附錄本案論罪科刑法條：
毒品危害防制條例第11條：
持有第一級毒品者，處3 年以下有期徒刑、拘役或新臺幣5 萬元
以下罰金。
持有第二級毒品者，處2 年以下有期徒刑、拘役或新臺幣3 萬元
以下罰金。
持有專供製造或施用第一、二級毒品之器具者，處1 年以下有期
徒刑、拘役或新臺幣1 萬元以下罰金。
持有毒品達一定數量者，加重其刑至二分之一，其標準由行政院
定之。
藥事法第83條：
明知為偽藥或禁藥，而販賣、供應、調劑、運送、寄藏、牙保、
轉讓或意圖販賣而陳列者，處7 年以下有期徒刑，得併科新臺幣
5 百萬元以下罰金。
犯前項之罪，因而致人於死者，處7 年以上有期徒刑，致重傷者
，處3 年以上12年以下有期徒刑。
因過失犯第1 項之罪者，處2 年以下有期徒刑、拘役或科新臺幣
30萬元以下罰金。
第 1 項之未遂犯罰之。